# Daniel Mattos Rosales

Correo electrónico : dmattosr@gmail.com Teléfono: (+51) 975-539-792

Linkedin: <u>linkedin.com/in/dmattospe</u>

Ubicación: Lima - Perú

Portafolio: dmattosr.github.io

## Perfil Profesional

Desarrollador de software con más de 10 años de experiencia en el desarrollo sistemas y Odoo ERP, Implementé mejoras que aumentaron la eficiencia de los sistemas empresariales. Sólidas habilidades en la resolución de problemas, trabajo en equipo y adaptabilidad a situaciones de alta presión. Experiencia en diversas tecnologías y entornos, orientado a la mejora continua y la innovación.

# **Experiencia laboral**

## **DESARROLLADOR FREELANCE**

## Abril 2024 a la actualidad

- Diseño, desarrollar módulos personalizados para Odoo ERP.
- Adaptar módulos existentes para satisfacer las necesidades específicas de negocio.
- Integración de front React JS con Odoo

# RAPID TECHNOLOGIES / GRUPO QUANAM

## Junio 2023 - Abril 2024

# Especialista en Desarrollos Python-Odoo

Como especialista en desarrollos Python-Odoo, he estado involucrado en una amplia gama de proyectos, desde migraciones y implementaciones hasta el desarrollo de nuevas funcionalidades y localizaciones. Mi experiencia abarca:

- Contribuir al desarrollo de funcionalidades personalizadas, adaptando Odoo a las necesidades específicas de las Distribuidoras Exclusivas de ALICORP.
- Desarrollo e implementación de nuevas funcionalidades utilizando Python y otras tecnologías relevantes.
- Adaptación y configuración de Odoo para cumplir con los requisitos locales de diferentes regiones.

#### Ministerio de Salud

### Noviembre 2016 - Marzo 2022

#### **Desarrollador Odoo**

Participe en los siguientes proyectos dentro del Ministerio de Salud:

- Sicovid-Empresas: diseñado para la vigilancia, prevención y control del Covid-19 en entornos laborales durante la emergencia sanitaria, abarcando las Fases 1 y 2.
- Módulo de Vectores DCOVI: Sistema de Procesos DIGESA (SIPRODI), específicamente en el desarrollo del módulo de Vectores.
- Historia Clínica Electrónica: Primer y Segundo Nivel de Atención, así como en los módulos de programación de citas médicas, asignación de citas y gestión de pacientes, incluyendo el módulo de caja.
- Programa para Vigilancia y Calidad del Agua: Proyecto multisectorial para la vigilancia y evaluación de la calidad del agua en diferentes zonas del Perú, monitoreando muestras según los parámetros admisibles para consumo humano.
- Otros Proyectos: Registro de Actividades de Actores Sociales, Indicadores de Evaluación y Cumplimiento de la Gestión de la Salud, Repositorio de Indicadores de la Gestión de la Salud, Catálogo Sectorial para la gestión de Productos de Medicina y Evaluación de Solicitudes de Nuevos Productos, y el Proyecto de Recursos Humanos para la gestión del personal del Ministerio de Salud, Seguimiento VPH

### Escuela FULLSTACK

## Instructor Cursos en Odoo ERP

Participe en el provecto:

- Cursos especializados en desarrollo en Odoo, en backend, frontend
- Integración de un Workpace de Ubuntu, Odoo, Postgres, Docker, Nginx

## Corporación Kadosh SAC

## Septiembre 2016 - Noviembre 2016

### **Desarrollador Backend Odoo**

Participe en el proyecto:

- Desarrollé el Sistema de Emisión Electrónica para la facturación y retenciones electrónicas.
- Localización de modulos de Odoo ERP

## **Peru Software Factory SAC**

## Febrero 2015 - Setiembre 2015

## **Desarrollador Backend Odoo**

Participe en los proyectos proyecto:

- Sistema para la Homologación de Proveedores, proyecto para evaluación de proveedores midiendo las diferentes criterios en donde se determina de manera cuantitativa el riesgo del proveedor para que sea contratado por los clientes.
- Personalización de modulos de Odoo ERP según las necesidades del cliente.

## Educación

Ingeniería de Sistemas Universidad Nacional de Ingeniería

## Habilidades en Informática

# Programación:

- Python
- OpenERP
- Odoo ERP
- Django Framework, Flask, FastApi
- HTML, CSS, JavaScript, React

### Bases de Datos:

- PostgreSQL
- SQL Server
- MySql Server

#### Herramientas:

- Docker
- Git-Github-Gitlab

### Entorno Gnu-Linux:

- Distribuciones Debian, Ubuntu, Slackware, Fedora
- Servidores: Nginx, Apache, FTP, Squid, Asterisk